臺灣雲林地方法院刑事判決　　　　　　　　　　　　九十二年度交易字第一四二號
　　公　訴　人　臺灣雲林地方法院檢察署檢察官
　　被　　　告　丙○○
右列被告因過失致死案件，經檢察官提起公訴（九十二年度偵字第三四四八號），由
本院合議庭裁定以簡式審判程序審理，判決如左：
    主  文
丙○○因過失致人於死，累犯，處有期徒刑陸月，如易科罰金，以佰元折算壹日。
    事  實
一、丙○○前於民國八十五年間，因二次違反麻醉藥品管理條例案件，分別經法院判
    處有期徒刑六月、七月確定，嗣經法院裁定應執行有期徒刑一年；繼於同年間，
    因違反槍砲彈藥刀械管制條例等案件，經法院判處應執行有期徒刑一年四月確定
    ；復於八十六年間，因搶奪等案件，經法院判處應執行有期徒刑一年二月確定，
    嗣與前案接續執行，甫於八十七年七月六日縮短刑期假釋，刑期至八十八年十一
    月六日屆滿，以已執行論。丙○○於九十一年七月二十二日下午四時二十分許，
    駕駛曾麗惠所有之車牌號碼９Ｌ─８５３８號自小客車，沿雲林縣大埤鄉臺一線
    由南往北方向行駛，適行至大埤鄉臺一線二四二‧四公里處時，原應注意車前狀
    況，隨時採取必要之安全措施，且應注意汽車在劃有快慢車道分隔線之道路行駛
    ，除起步、準備停車、臨時停車或轉彎外，不得行駛慢車道，而依當時天候晴、
    路面乾燥、無缺陷、無障礙物、視距良好，並無不能注意之情形，竟疏未注意車
    前狀況，即貿然駕車自外側快車道駛入慢車道，致其自小客車之左前側撞及沿同
    路同向在前行駛而由黃鑽棠所騎乘之車牌號碼ＵＲＸ─１１６號輕機車後側，造
    成黃鑽棠人、車倒地，受有多重創傷合併兩側血胸、腹腔內出血、雙手前臂擦傷
    、雙腿撕裂傷、鼻腔出血之傷害。丙○○因另案經臺灣臺中地方法院通緝，為免
    遭員警逮捕歸案，竟向員警陳明宏佯稱：肇事者是伊友人，已經離開現場云云，
    並藉口陪同黃鑽棠就醫，搭乘救護車離開現場，於救護車抵達劉泰成診所後，丙
    ○○旋即趁機離去。而黃鑽棠經轉診至臺灣省立雲林醫院急救，延至同日下午七
    時三十分許不治死亡。嗣經員警調閱前開自小客車之車籍資料，始循線查出肇事
    者係吳雪凰（起訴書誤載為吳雪鳳）之男友丙○○。
二、案經被害人黃鑽棠之弟乙○○訴請暨由雲林縣警察局斗南分局報請臺灣雲林地方
    法院檢察署檢察官相驗後偵查起訴。
    理  由
一、右開事實，業經被告丙○○於偵查、審理中坦白承認，核與證人曾麗惠、吳雪凰
    於警詢、偵查中證述情節相符，並有雲林縣警察局道路交通事故調查報告表、雲
    林縣警察局斗南分局大埤分駐所變死案件初步調查報告表、員警陳明宏製作之職
    務報告各一份及照片五十三張在卷可證，足認屬實。
二、按汽車行駛時，駕駛人應注意車前狀況，並隨時採取必要之安全措施；汽車在劃
    有快慢車道分隔線之道路行駛，除起步、準備停車、臨時停車或轉彎外，不得行
    駛慢車道，道路交通安全規則第九十四條第三項、第九十五條第二項前段分別定
    有明文。被告駕車行經肇事地點時，自應遵守前揭規定，且依當時天候晴、路面
    乾燥、無缺陷、無障礙物、視距良好，並無不能注意之情形，被告竟疏未注意車
    前狀況，即貿然駕車自外側快車道駛入慢車道，致其駕駛之自小客車左前側撞及
    被害人黃鑽棠所騎乘之輕機車，是被告就本件車禍之發生具有過失甚明。至公訴
    人認被告駕車駛入慢車道係違反道路交通安全規則第九十八條第一項第五款規定
    ，容有未洽，應予敘明。
三、又被害人確因本件車禍受有多重創傷合併兩側血胸、腹腔內出血、雙手前臂擦傷
    、雙腿撕裂傷、鼻腔出血之傷害，送醫急救而不治死亡之事實，業經臺灣雲林地
    方法院檢察署檢察官督同檢驗員相驗屬實，製有勘驗筆錄、相驗屍體證明書、驗
    斷書在卷可證，堪認屬實。足認被告之過失行為與被害人之死亡結果間，具有相
    當因果關係，被告自應就被害人之死亡負過失責任。故本件事證明確，應依法論
    科。
四、核被告丙○○所為，係犯刑法第二百七十六條第一項之過失致人於死罪。被告前
    於八十五年間，因二次違反麻醉藥品管理條例案件，分別經法院判處有期徒刑六
    月、七月確定，嗣經法院裁定應執行有期徒刑一年；繼於同年間，因違反槍砲彈
    藥刀械管制條例等案件，經法院判處應執行有期徒刑一年四月確定；復於八十六
    年間，因搶奪等案件，經法院判處有期徒刑一年二月確定，嗣與前案接續執行，
    甫於八十七年七月六日縮短刑期假釋出監，刑期至八十八年十一月六日屆滿，以
    已執行論，此有台灣高等法院被告全國前案紀錄表一份在卷可參，其於五年內再
    犯本件有期徒刑以上之罪，為累犯，依刑法第四十七條規定加重其刑。爰審酌被
    告有違反麻醉藥品管理條例、槍砲彈藥刀械管制條例、搶奪等之犯罪前科，有上
    開紀錄表一份在卷可參，素行不佳，惟於犯罪後坦承犯行，態度良好，並與被害
    人家屬達成和解，願賠償被害人家屬之損害，有本院九十三年度交附民字第一０
    號和解筆錄一份在卷可證，及被告犯罪之動機、手段等一切情狀，量處如主文所
    示之刑，並諭知易科罰金之折算標準。
五、據上論斷，應依刑事訴訟法第二百九十九條第一項前段，刑法第二百七十六條第
    一項、第四十七條、第四十一條第一項前段，罰金罰鍰提高標準條例第一條前段
    、第二條，判決如主文。
本案經檢察官甲○○到庭執行職務。
中      華      民      國      九十三      年      三    月    二      日
                                         臺灣雲林地方法院刑事第三庭
                                             法  官  蘇  錦  秀
右正本證明與原本無異。
如不服本判決，應於判決送達後十日內向本院提出上訴狀。（須附繕本）
                                             書記官  曾  家  祥
中      華      民      國      九十三      年      三    月    二      日
【附錄本案論罪科刑法條全文】
刑法第二百七十六條：
因過失致人於死者，處二年以下有期徒刑、拘役或二千元以下罰金。
從事業務之人，因業務上之過失犯前項之罪者，處五年以下有期徒刑或拘役，得併科
三千元以下罰金。
